# 股权价格

提问人：yinshuying 时间：2021-12-22 11:45:44
陈老师您好有一个业务请教您：A与B共同设立合资公司C，其中A持股比例为85%、B持股比例为15%， 2016 年 12 月，A主导C进行资产重组，并约定重组完成之日起一年届满后，B可行使其在C所持有15%股份向A出售权（强卖权），同时A可行使其对于B在C所持有15%股份的购买权（强买权）。 2017 年 3 月 31 日，C完成重大资产重组，由于交易价款存在争议，一直没有最终确认15%股权转让价，最终根据协议约定提交仲裁机构判定。 2021 年 10 月仲裁结果：购买对价 2000 万，并附加该对价自 2019 年 4 月起以基准利率上浮9%的利息 400 万。支付完毕后B有义务将股权转让过户给A。请问陈老师，这部分利息是费用化还是计入长期投资的成本？

回答人：chenyiwei
1 、利息应费用化处理。
2 、购买少数股权的交易日仍然是 2021 年 10 月的交割日。尽管定价基准日是在 2018 年 11 月 30 日，与交割日公允价值可能差异较大，但仍按照该成本入账。